臺灣澎湖地方法院刑事附帶民事訴訟判決
111年度馬交簡附民字第2號
原      告  温秀枝

訴訟代理人  賓業成
被      告  石文龍
上列被告因本院111年度馬交簡字第12號過失傷害案件，經原告
提起本件附帶民事訴訟，請求損害賠償，本院於民國111年3月3
日言詞辯論終結，判決如下：
    主      文
一、被告應給付原告新臺幣（下同）66萬4,054元，及自民國111
    年3月4日起至清償日止，按週年利率5％計算之利息。
二、原告其餘之訴駁回。
三、本判決第1項於原告以22萬元供擔保後，得假執行；但被告
    如以66萬4,054元為原告預供擔保，得免為假執行。
四、原告其餘假執行之聲請駁回。
    事實及理由
一、原告主張：被告無自用小客車駕駛執照，於民國109年12月1
    2日上午11時5分許，駕駛車牌號碼00-0000號自用小客車，
    行經中華路與中華路62巷岔路口欲左轉時，本應注意車前狀
    況，隨時採取必要之安全措施、行近行人穿越道，應禮讓行
    人，且當時天候晴、日間自然光線、柏油路面乾燥、無缺陷
    且無障礙物、視距良好，無其他不能注意之情形，竟手持行
    動電話，疏未注意前方，單手駕車不慎撞擊原告，致原告受
    有左側脛骨上端內外脛骨平台粉碎性、閉鎖性骨折、右側足
    部第五蹠骨粉碎性骨折之傷害（下稱系爭傷害），術後並有
    口癒合不良，左下肢靜脈栓塞、左下肢腔室壓迫症候群、左
    膝創傷後關節炎之情形，已對原告造成不可逆之生理傷害及
    巨大之身心創痛。為此，爰依侵權行為法律關係，請求被告
    賠償財物損失新臺幣(下同)2,000元、醫療費用14萬8,784元
    、未來醫療費用1萬元、醫療用品及輔具1萬6,743元、看護
    用品(含尿布、看護墊、濕紙巾)2萬2,419元、居家照顧服務
    費用2,458元、看護費用6萬1,700元、交通費用1,950元、精
    神慰撫金50萬元，合計76萬6,054元等情。並聲明：㈠被告應
    給付原告76萬6,054元，及自起訴狀繕本送達被告翌日起至
    清償日止，按週年利率5％計算之利息。㈡願供擔保，請准宣
    告假執行。
二、被告答辯：承認被告對本件車禍有過失，對原告所提各項單
    據無意見，惟原告請求之總金額太高，被告經濟能力無法負
    擔等語，資為抗辯。並聲明：：㈠原告之訴駁回。㈡如受不利
    益
    判決，願供擔保，請准宣告免為假執行。 
三、得心證之理由： 
    原告主張被告涉嫌過失傷害罪嫌，原告受有前開損害，依據
    侵權行為之規定，請求如訴之聲明，本件應審究者為：㈠被
    告是否有過失傷害原告之行為？㈡原告得請求之金額為何？
    茲分述如下：
  ㈠被告是否有過失傷害原告之行為？ 
　　按附帶民事訴訟之判決，應以刑事訴訟判決所認定之事實為
    據，刑事訴訟法第500條前段定有明文。經查，被告無自用
    小客車駕駛執照，於109年12月12日上午11時5分許，仍駕駛
    車牌號碼00-0000號自用小客車，沿澎湖縣馬公市中華路由
    郊區往市區行駛，行經中華路與中華路62巷岔路口時，本應
    注意車前狀況，隨時採取必要之安全措施、行近行人穿越道
    ，應禮讓行人，且當時天候晴、日間自然光線、柏油路面乾
    燥、無缺陷且無障礙物、視距良好，無其他不能注意之情形
    ，竟因欲接聽行動電話，疏未注意前方，貿然左轉駛入行人
    穿越道，適有行人即原告行走在行人穿越道，駕車不慎撞擊
    原告，致原告受有左側脛骨上端內外脛骨平台粉碎性、閉鎖
    性骨折、右側足部第五蹠骨粉碎性骨折之傷害之事實，業經
    本院以111年度馬交簡字第12號刑事判決認定在案，則本件
    附帶民事訴訟之判決，即應以上述事實作為認定依據，據此
    ，被告對原告之侵權行為等事實，堪以認定。 
　㈡又按因故意或過失，不法侵害他人之權利者，應負損害賠償
    責任。不法侵害他人之身體或健康者，對於被害人因此喪失
    或減少勞動能力或增加生活上之需要時，應負損害賠償責任
    ；不法侵害他人之身體、健康、名譽、自由、信用、隱私、
    貞操，或不法侵害其他人格法益而情節重大者，被害人雖非
    財產上之損害，亦得請求賠償相當之金額，民法第184 條第
    1 項前段、第193 條第1 項、第195 條第1項前段分別定有
    明文。本件被告侵權行為之事實，既經認定，則其對原告因
    而所受之損害，自應負損害賠償之責。從而，原告依侵權行
    為法律關係，訴請被告賠償其損害，即屬有據。茲就原告請
    求賠償之項目及金額，分別逐項審酌如下：
　⒈醫療費用、增加生活上之所需及看護費部分：
　　被告均對此部分各項單據均無意見，復有原告所提出之診斷
    證明書、醫療費用收據、統一發票收據、電子發票證明聯、
    類長期照顧服務機構收據、看護費收據等件（見本院卷第19
    至119頁）在卷可參，合計26萬4,054元經核均屬必要，故此
    部分之請求均應准許。
　⒉財物損失女用褲2件、鞋子1雙共2,000元部分：
　　按因犯罪而受損害之人，於刑事訴訟程序固得附帶提起民事
    訴訟，對於被告請求回復其損害，但其請求回復之損害，以
    被訴犯罪事實所生之損害為限，否則縱令得依其他事由，提
    起民事訴訟，亦不得於刑事訴訟程序附帶為此請求（最高法
    院60年台上字第633號裁判意旨參照）。本件原告係因被告
    過失傷害而受損害之人，於刑事訴訟程序固得附帶提起民事
    訴訟，對於被告請求回復其損害，但其請求回復之損害，應
    以被訴過失傷害所生之損害為限。原告所受女用褲2件、鞋
    子1雙之損害部分，係因被告過失毀損所致，然因刑法並未
    處罰過失毀損行為，此部分損害自非因本案被告過失傷害所
    受之損害，參諸前揭說明，原告請求此部分之賠償，自無理
    由，不應准許。
　⒊精神慰撫金部分：
　　原告主張其因此車禍受傷，精神上受有痛苦，請求精神慰撫
    金50萬元，被告予以爭執數額過高。本院審酌原告自述：小
    學畢業，現與大兒子住，目前有勞保退休金及配偶死亡的半
    俸。總額每月約2萬1,000元。目前都在復健治療中，稍微可
    以走路了，不能走太遠。自車禍後4、5個月就可以稍微慢慢
    走路等語，及被告自述小學畢業，目前打雜工，到處跑。目
    前與弟弟居住等語（見本院卷第142、143頁）之學經歷、家
    庭生活狀況，及原告所受傷勢程度及兩造之身分、地位、經
    濟能力及名下財產等情（見兩造之稅務電子閘門查詢資料，
    本院卷第127至138頁），暨本件車禍事故之發生情節及被告
    事發後之態度等一切情形，認原告得請求40萬元之慰撫金應
    屬適當，逾此部分之請求，即屬無據。
　⒋綜上，原告因本件車禍之過失傷害得請求被告賠償之金額計6
    6萬4,054元（計算式：26萬4,054元＋40萬元），逾此部分之
    請求，為無理由，應予駁回。 
四、末按給付無確定期限者，債務人於債權人得請求給付時，經
     其催告而未為給付，自受催告時起，負遲延責任。其經債
    權人起訴而送達訴狀，或依督促程序送達支付命令，或為其
    他相類之行為者，與催告有同一之效力；遲延之債務，以支
    付金錢為標的者，債權人得請求依法定利率計算之遲延利息
    ；應付利息之債務，其利率未經約定，亦無法律可據者，週
    年利率為5％，民法第229條第2項、第233條第1項前段、第20
    3 條分別定有明文。本件刑事附帶民事訴訟起訴狀繕本於11
    1年3月3日送達被告，有言詞辯論筆錄可按（見本院卷第141
    頁），而原告本件請求之損害賠償債務並無確定給付期限，
    依據前開規定，原告併請求自起訴狀繕本送達翌日即111年3
    月4日起至清償日止之法定遲延利息，亦屬有據。
五、綜上，原告依侵權行為法律關係，於請求被告給付66萬4,05
    4元，及自111年3月4日起至清償日止，按週年利率5％計算之
    利息範圍內，為有理由，應予准許。逾上開範圍所為請求，
    則為無理由，應予駁回。兩造陳明願供擔保，聲請宣告假執
    行及免為假執行，經核原告勝訴部分，合於法律規定，爰分
    別酌定相當之擔保金額宣告之。至原告其餘假執行之聲請，
    因訴之駁回而失所依據，不予准許。
六、本件判決事證基礎已臻明確，兩造其餘攻擊防禦方法、舉證
    及證據調查之聲請，經審酌與本件判決結果不生影響，無再
    一一論述之必要，附此敘明。
七、本件係原告提起刑事附帶民事訴訟，關於訴訟費用未在刑事
    訴訟法第491條準用之列，參以刑事訴訟法第504條第2項、
    第505條第2項規定，刑事附帶民事訴訟經刑事庭裁定移送民
    事庭之案件均免繳納裁判費，且訴訟程序中，兩造並無滋生
    其他必要訴訟費用之支出，爰不另為訴訟費用負擔之諭知，
    附此敘明。 
中　　華　　民　　國　　111 　年　　3 　　月　　24　　日
                  臺灣澎湖地方法院馬公簡易庭
                      法　官　陳立祥
以上正本證明與原本無異。
如不服本判決應於收受判決後20日內向本院提出上訴書狀，並應
敘述具體理由；其未敘述上訴理由者，應於上訴期間屆滿後20日
內向本院補提理由書( 均須按他造當事人之人數附繕本) 「切勿
逕送上級法院」。
因疫情而遲誤不變期間，得向法院聲請回復原狀。 
中　　華　　民　　國　　111 　年　　3 　　月　　24　　日
　　　　　            書記官　林映君